【裁判字號】    95,訴,5665
【裁判日期】    950620
【裁判案由】    返還信用卡消費貸款
【裁判全文】
臺灣臺北地方法院民事判決              95年度訴字第5665號
原      告  國泰世華商業銀行股份有限公司
法定代理人  乙○○
訴訟代理人  甲○○
被      告  丙○○
上列當事人間返還信用卡消費貸款事件，本院於95年6月13日言
詞辯論終結，判決如下：
    主      文
被告應給付原告如附表一所示之金額、利息及帳務管理費。
訴訟費用由被告負擔。
    事實及理由
一、本件依兩造簽訂信用卡約定條款第26條之約定合意由本院管
    轄，合先敘明。
二、原告主張：
  (一)被告於93年8月18日與原告成立信用卡使用契約，並領用如
    附表二所示之信用卡。依約被告就使用系爭信用卡所生之債
    務，負全部給付責任；被告領用系爭信用卡後，即得於各特
    約商店記帳消費，依信用卡約定條款第14條、15條之約定，
    應於當期繳款截止日前向原告全部清償，或以循環信用方式
    繳付最低應繳金額，持卡人若未依限繳付或未繳最低應繳金
    額或繳付款項未達原告所定最低應繳金額者，依信用卡約定
    條款第15條、21條、22條之約定，除喪失期限利益外，應另
    行給付債權人按年息19.7%計算之利息。被告至95年4月19日
    止，尚欠原告新台幣 (下同)10 萬9988元 (其中本金10萬元
    )。
  (二)被告於93年8月19日以代償卡代付其於訴外人中國信託商業
    銀行、安信信用卡股份有限公司之欠款，依約於代償後，前
    18 個月內按年利率5.88%計算之利息，第19個月後則依年利
    率14.88%計算利息，另按月收取帳務管理費288元。被告至
    95 年4月19日止，尚欠原告10萬3763元 (其中本金為9萬
    9108元)。
  (三)被告於94年5月19日與原告成立簡易通信貸款契約，向原告
    貸款32萬元，按年息18.5%計算利息，約定分60期清償，依
    年金法按月計付本息，併入信用卡帳單中與信用卡消費帳款
    一同繳納，倘未按期繳款或未繳足月付金時，依約定條款第
    1 條之約定，原告得將未繳金額之本金部分，或經原告主張
    視為到期之本金部分，按信用卡循環利率即19.7%計算之利
    息，依約定條款第4條、第5條之約定，倘延遲繳款經原告暫
    停被告信用卡權利時，除喪失期間利益，所有債務均視同全
    部到期，被告至95年4月19日止，尚欠原告32萬8799元 (其
    中本金30萬3087元)。
  (四)被告至95年4月19日止，尚積欠信用卡帳款10萬9988元、簡
    易通信貸款32萬8799元、代償金額10萬3763元，合計共欠原
    告54萬2550元。爰依消費借貸之法律關係，請求被告給付原
    告如附表一所示之金額及利息，為此提起本件訴訟，並聲明
    如主文所示。
三、原告主張之事實，已據其提出債權明細查報表、信用卡申請
    書、簡易通信貸款申請書、簡易通信貸款約定條款、代償卡
    申請書、代償卡約定條款、帳單影本各一份為證，並為被告
    所不爭執，堪信為真實。被告雖辯稱：無法一次清償，所參
    加之協商尚未通過等語，並聲明求為判決駁回原告之訴。惟
    查所辯即使屬實，亦係清償能力之爭執，並未否認系爭消費
    借貸關係之存在，無礙原告之請求。從而原告依兩造約定請
    求被告給付如附表一之金額及利息，為有理由，應予准許。
四、綜上所述，本件原告之訴為有理由，依民事訴訟法第78條，
    判決如主文。
中    華    民    國    95    年    6     月    20    日
                      民事第六庭法  官  邱  琦
以上正本係照原本作成
如對本判決上訴，須於判決送達後20日內向本院提出上訴狀
中    華    民    國    95    年    6     月    20    日
                                書記官  池東旭
附表一
┌───────┬────────────┬─────┬───────────┐
│   債權金額   │     利息計算期間       │  年利率  │     帳務管理費       │
├───────┼────────────┼─────┼───────────┤
│新台幣肆拾參萬│ 其中新台幣肆拾萬參仟零 │百分之十九│                      │
│捌仟柒佰捌拾柒│ 捌拾柒元自民國九十五年 │點七      │                      │
│元            │ 四月二十日起至清償日止 │          │                      │
├───────┼────────────┴─────┼───────────┤
│新台幣壹拾萬參│其中新台幣玖萬玖仟壹佰零捌元自民國九│自民國九十五年四月二十│
│仟柒佰陸拾參元│十五年四月二十日起至清償日止，按年利│六日起至清償日止，按月│
│              │率百分之十四點八八計算之利息        │給付新台幣貳佰捌拾捌元│
└───────┴──────────────────┴───────────┘
附表二
  Master              正卡  卡號0000000000000000
  代償卡              正卡  卡號0000000000000000
  信用卡簡易通訊貸款  正卡  卡號0000000000000000


司法院資訊處製作；財團法人民間司法改革基金會備份。
